【裁判字號】    88,訴,829
【裁判日期】    890619
【裁判案由】    債務人異議之訴
【裁判全文】
臺灣士林地方法院民事判決  八十八年度訴字第八二九號
    原      告  乙○○
                          送達代收人  蔡明華律師
    訴訟代理人  方正彬律師
    被      告  甲○○    住台北縣汐止鎮○○路三九號
    訴訟代理人  呂偉誠律師
    複 代理 人  陳漢國律師
右當事人間債務人異議之訴事件，本院判決如左：
    主    文
被告就原告應給付超過新台幣壹佰零貳萬元及如附表「尚未給付而應依法定最高利率
計算之利息」欄所示之利息部分，不許以台灣板橋地方法院八十七年度票字第五一０
六號裁定之執行名義對原告強制執行。
原告其餘之訴駁回。
訴訟費用由被告負擔五分之一，餘由原告負擔。
    事    實
甲、原告方面：
一、聲明：台灣士林地方法院八十八年度執字第四六一○號原告與被告間因清償票款
    強制執行事件（下稱「系爭強制執行事件」），就原告應給付被告金額超過新台
    幣（下同）三十九萬八千二百五十元部分所為強制執行之程序應予撤銷。
二、陳述：
  (一)按執行名義成立後，如有消滅或妨害債權人請求之事由發生，債務人得於強制執
    行程序終結前，向執行法院對債權人提起異議之訴。如以裁判為執行名義時，其
    為異議原因之事實發生在前訴訟言詞辯論終結後者，亦得主張之，強制執行法第
    十四條第一項定有明文。
  (二)緣被告請求原告清償票款強制執行事件，鈞院以八十八年度執字第四六一○號受
    理在案，並業已於民國八十八年四月廿一日核發士院仁執莊字第四六一０號執行
    命令（下稱「系爭執行命令」），將原告所服務於第三人私立中國文化大學自八
    十八年五月份起，每月應領薪津（包括薪俸各種津貼、補助費等在內）三分之一
    ，在原告依執行名義應給付被告一百二十七萬元暨如執行命令附表所載計算之利
    息及本件執行費用八千八百九十元、郵資二百八十元之範圍予以扣押，並交由被
    告收取。
  (三)被告所以執有原告所簽發如前開執行命令附表所示本票十三紙（下稱「系爭十三
    紙本票」），乃係原告前曾向被告借貸多次，總計借款金額達一百零二萬元，惟
    因原告借款當時急需用錢，故應允被告所約定借款按月息百分之十五計算利息，
    甚至有部分利息高達按月息百分之二十二點五計算。然原告均竭力依約償還，雖
    偶有週轉困難致延遲還款，但原告亦積極籌錢返還，惟被告仍無法諒解，竟要求
    原告簽發本票交付其收執，以作為還款之保證，原告本於還款之誠意，乃依被告
    所計算簽發系爭十三紙本票，面額共計一百二十七萬元，並交付被告收執。
  (四)因原告實際向被告借貸之金額為一百零二萬元，其中原告陸續共已償還六十二萬
    一千七百五十元，是原告僅欠被告三十九萬八千二百五十元（1,020,000
    -621,750 =321,750）尚未返還，而原告曾要求被告返還已清償部分之保證本票
    ，惟被告均藉故拖延，非但未將原告已清償部分之保證本票返還原告，甚且竟持
    全部之原告所簽發系爭十三紙本票，面額共計一百二十七萬元，聲請准許本票強
    制執行裁定，原告不解，乃向被告詢問，被告則百般拖延，後竟據此為執行名義
    聲請強制執行。
  (五)原告向被告借款之時間自八十五年五月三日起至同年七月四日止，因原告無力繼
    續支付約定之重利，兩造乃於八十五年九月十日會帳，由被告提出計算借款本息
    明細表，並要求原告另簽發本票為利息款，此觀諸被告聲請裁定准予強制執行之
    十三張本票中，其本票發票日八十六年七月卅一日面額六萬元者二張、發票日八
    十六年十二月卅一日面額六萬元者一張、發票日八十七年一月卅一日面額五萬元
    一張，發票日八十七年六月十二日面額二萬元一張（下稱「系爭五紙本票」），
    合計面額共廿五萬元，惟因原告於八十五年九月十日已無資力給付被告所要求之
    重利，衡情被告不可能於八十五年九月十日後再借款予原告，足證原告自八十六
    年七月卅一日以後所簽發之本票係屬利息款至明，而非被告所稱原告嗣後又陸續
    向被告借款廿五萬元。
  (六)原告於八十八年三月以前，另有以現金支付或以鑽戒金飾等代物清償約二十餘萬
    元，惟因被告未付收據，致無法舉證。又原告應付之約定利息，既以簽發本票為
    憑，自不得再主張抵充利息，何況兩造約定利息為月息百分之十五至廿二點五，
    已超過週年利率百分之廿之十倍，其超過部分依民法第二百零五條之規定亦無請
    求權。
  (七)原告於八十七年十一月卅日所立之還款同意書，乃被告以原告未清償其借款，向
    原告所服務之文化大學投訴原告詐欺，原告為免影響其職務，只好擬定清償方式
    ，惟該還款同意書上並未載明所欠借款之總額，足證兩造對借貸本金尚有爭執。
    又兩造已於八十五年九月十日約定，除利息另以本票簽發外，所付之款即屬償還
    本金，現被告主張按年息百分之廿計算至八十五年九月十日止之利息，應屬無理
    。
  (八)原告已償還借款本金六十二萬一千七百五十元，因之原告實際所欠之款項應為三
    十九萬八千二百五十元，爰依強制執行法第十四條之規定，訴請排除系爭強制執
    行事件所為超過上開金額之強制執行程序。
三、證據：提出系爭執行命令影本、被告所列計算借款本息明細表影本、面額一萬四
    千元銀行支票正反面影本、字據影本各乙份、收據影本五紙。
乙、被告方面：
一、聲明：駁回原告之訴。
二、陳述：
  (一)原告自八十五年五月三日至八十七年六月十二日間，實際向被告借款總金額應為
    一百二十七萬元，此有原告每次向被告借款均簽發與借款金額同額本票予被告，
    而上開原告所簽發十三紙本票總金額合計一百二十七萬元，業經鈞院裁定准予強
    制執行在案，至於原告所提出借款本息明細表，依其上記載顯示係僅至八十五年
    七、八月為止所借之金額，並不包括其後原告又陸續向被告借款二十五萬元，並
    陸續簽發本票五紙之部分，原告竟用以主張兩造借貸金額僅一百零二萬元云云，
    顯相矛盾。
  (二)原告謂已償還部分借款本金六十二萬一千七百五十元，被告予以否認，應由原告
    負舉證責任。而依原告所提借款本息明細表所示，係指至八十五年九月十日原告
    已付及未付之利息，其金額合計應為二十一萬六千元（其中該表所列最後乙筆五
    萬元，其已付利息七月六日（十五天）為半期，故該期利息應為三千七百五十元
    ），非原告所稱二十一萬九千七百五十元，另外原告所提五紙收據及乙紙支票影
    本，其總金額僅為十四萬二千元（第一紙收據合計二萬三千元、第二紙收據合計
    五萬五千元、第三紙為支票影本一萬四千元、第四紙收據二萬元、第五紙收據一
    萬元、第六紙收據二萬元，總計十四萬二千元），故原告共償還被告三十五萬八
    千元，且查前開計算借款本息明細表所列金額已載明為「利息」，並未清償本金
    ，而原告所提五紙收據及乙紙支票影本合計十四萬二千元，依民法第三百二十三
    條前段規定，亦應先抵充利息，若單就原告於八十五年九月十日以前所欠本金一
    百零二萬元，按年息百分之二十計算至八十八年九月十日止，合計所欠利息至少
    六十一萬二千元以上，則原告所給付十四萬二千元，尚不足抵充利息，又何來償
    還本金可言？
  (三)況依民法第三百二十三條前段規定：「清償人所提出之給付，應先抵充費用，次
    充利息，次充原本」，故原告前開所給付之合計二十一萬六千元係於當時給付該
    表所列債務八十五年七月之利息已如前述，而另前開所給付合計十四萬二千元，
    自前開八十五年七月以後縱不依雙方約定利率而依年息百分二十之利率計算，尚
    不足以抵充自八十五年七月至八十九年三月卅一日之利息，故原告所積欠之本金
    一百二十七萬元債務仍存在無誤。至於原告抗辯其前開原給付之利息逾法定年息
    百分之二十云云，縱使原告原所給付之利息有部分超過民法第二百零五條之年息
    百分之二十利率規定，惟按「債務人就利息超過周年利率百分之二十部分已任意
    給付者，不得請求返還，業經本院著有判例。」最高法院二十九年上字第一三０
    六號判例要旨足參，故原告自不得再就此超過年息百分之二十部份之給付主張抵
    充本金，事理甚明。
  (四)至於原告於八十五年九月份以後陸續再向被告借款合計二十五萬元，於原告每次
    借款同時均交付同額本票予被告以供擔保，此為原告向被告借款向來之慣例，並
    未另再簽收其他借據，而依原告所交付該五紙本票所載金額及發票日，其借款日
    期及金額應分別為八十六年七月卅一日借二筆六萬元計十二萬元、八十六年十二
    月卅一日借六萬元、八十七年一月卅一日借五萬元、八十七年六月十二日借二萬
    元，合計二十五萬元。況且被告曾於八十七年十一月卅日簽訂還款同意書予被告
    ，並未曾對其債務金額有何異議，原告今翻言否認，實不足採信。
  (五)原告對於八十五年五月至八十五年七月四日間合計一百零二萬元借款部分，原告
    除於借款時簽發同額本票與被告擔保外並未另簽訂借據之事實，並不否認，但卻
    對於其後五筆相同情形之借款予以否認，其否認顯違事理。
  (六)於鈞院前審理原告本人親自出庭時，鈞院當庭曾就被告方面所表示前開發票日為
    八十六年七月卅一日至八十七年六月十二日等五紙本票金額合計二十五萬元為借
    款非利息乙事，詢問原告本人之意見，並當庭提示前開五紙本票時，原告本人當
    庭答稱其中有一、兩張為利息，其他為借款等語在卷，然原告嗣後竟改口稱前開
    五紙本票均為「利息」而非借款本金云云，顯相矛盾。
  (七)原告於前開準備書狀第一(一)中主張「查兩造借貸之時間自八十五年五月三日起至
    八十五年七月四日止，由於原告．．．兩造在八十五年九月十日會帳，由被告提
    出親自列表計算借款本息明細表乙份．．．為準，並要求原告另簽發本票為利息
    款．．．其本票發票日八十六年七月卅一日面額六萬元二張，發票日八十六年十
    二月卅一日面額六萬元一張，發票日八十七年一月卅一日面額五萬元一張，八十
    七年六月十二日面額二萬元一張，以上五張本票合計金額廿五萬元。」及其內容
    第三點「又兩造於八十五年九月十日已達成協議，除利息另以本票簽發外．．．
    」等語，原告前開係主張系爭最後五紙本票為被告於八十五年九月十日會帳時要
    求原告所簽發，然依前開五紙本票上所載發票日係原告分別於「八十六年七月卅
    一日」、「八十七年一月卅一日」、「八十七年六月十二日」所簽發，並非於原
    告所稱八十五年九月十日會帳時所簽發，足證原告所稱係於會帳時簽發作為「利
    息款」等情為不實；況原告若主張該五紙本票為「利息」，則各該本票究分別為
    那一期本金之「利息」？如何計算而來？卻均未見原告舉證以實其說，卻空言主
    張被告無請求權云云，顯屬無據。
  (八)姑不論前開最後五紙本票究為「本金」或「利息」，原告既已簽發本票作為給付
    憑據，則其本件再為爭執本票債權不存在乙節，即顯無理由。
  (九)原告於八十九年四月十四日準備書狀(一)提出原證物四號所謂收據乙張，主張依該
    收據記載「．．．民國八十六年六月一日起，本金新台幣壹佰零貳萬元正．．．
    自民國八十六年十月份起，每月支付新台幣貳萬元正．．．」，欲用以證明原告
    向被告借貸金額為一百零二萬元，另所簽發之五張本票合計金額二十五萬元屬清
    償借貸本息等語。惟查：
    1.前開原告所謂「收據」上既無所謂借錢人簽署，亦未記載制作日期不具法律效
      力，原告前開主張顯屬無據。
    2.縱依該紙收據上記載：「．．．至民國八十六年五月卅一日止已累計達本息共
      ．．．自民國八十六年六月一日起，本金新台幣壹佰零貳萬元正．．．」等文
      字，顯係指至八十六年五月卅一日止，原告向被告借款本金共計一百零二萬元
      ，並未及於八十六年六月以後之借款情形，而系爭原告自八十六年七月卅一日
      起陸續所簽發之五張本票，為其後陸續向被告借款時所簽發交付被告之同額擔
      保本票，原告前開主張以該收據內容主張八十六年七月以後未再向被告借貸云
      云，顯與事實及證據內容不符。
三、證據：還款同意書影本、系爭五紙本票影本、被告於八十七年十一月卅日簽訂之
    還款同意書影本各一份。
丙、本院依職權調閱系爭強制執行事件全卷。
    理    由
一、本件原告起訴主張：本院於被告請求原告清償票款之系爭強制執行事件，核發系
    爭執行命令，將原告所服務於第三人私立中國文化大學自八十八年五月份起，每
    月應領薪津（包括薪俸各種津貼、補助費等在內）三分之一，在原告依執行名義
    即台灣板橋地方法院八十七年度票字第五一０六號裁定應給付被告一百二十七萬
    元暨如執行命令附表所載計算之利息及執行費用八千八百九十元、郵資二百八十
    元之範圍予以扣押，並交由被告收取；惟實則原告自八十五年五月三日起至同年
    七月四日止向被告九次借貸共一百零二萬元，約定按月息百分之十五及二十二點
    五計付利息，原告並應被告要求簽發八紙本票面額共一百零二萬元以供擔保，嗣
    因原告無力繼續支付約定利息，兩造乃於八十五年九月十日會帳，由被告提出計
    算借款本息明細表，並要求原告另簽發系爭五紙本票面額共廿五萬元作為利息款
    ，而原告已陸續償還六十二萬一千七百五十元，是原告迄今僅積欠被告三十九萬
    八千二百五十元，被告竟持原告所簽發系爭十三紙本票聲請裁定准許強制執行；
    又原告應付之約定利息，既已簽發本票為憑，自不得再主張抵充利息，何況兩造
    約定利息為月息百分之十五至廿二點五，已超過週年利率百分之廿之十倍，其超
    過部分依民法第二百零五條之規定亦無請求權；另兩造已於八十五年九月十日約
    定，除利息另以本票簽發外，所付之款即屬償還本金，被告自不得主張按年息百
    分之廿計算至八十五年九月十日止之利息，是原告實際所欠被告之款項應為三十
    九萬八千二百五十元，爰依強制執行法第十四條之規定，訴請排除系爭強制執行
    事件所為超過上開金額之強制執行程序等語。
二、被告則以：原告自八十五年五月三日至八十七年六月十二日間，實際向被告借款
    總金額應為一百二十七萬元，原告並簽發系爭十三紙本票面額合計一百二十七萬
    元以供擔保，而原告所提借款本息明細表所示，係指至八十五年九月十日原告已
    付之利息合計為二十一萬六千元，非原告所稱二十一萬九千七百五十元，另原告
    所提五紙收據及乙紙支票影本，其總金額僅為十四萬二千元，故原告共僅償還被
    告三十五萬八千元，且均係清償或用以抵充利息，並未償還本金，又原告就利息
    超過週年利率百分之二十部分既已任意給付，自不得請求返還或主張抵充本金，
    且姑不論系爭五紙本票究為「本金」或「利息」，原告既已簽發本票作為給付憑
    據，則其本件再為爭執本票債權不存在乙節，即顯無理由等語，以資抗辯。
三、原告主張本院於被告請求原告清償票款之系爭強制執行事件，核發系爭執行命令
    ，將原告所服務於第三人私立中國文化大學自八十八年五月份起，每月應領薪津
    （包括薪俸各種津貼、補助費等在內）三分之一，在原告依執行名義即台灣板橋
    地方法院八十七年度票字第五一０六號裁定應給付被告一百二十七萬元暨如執行
    命令附表所載計算之利息及執行費用八千八百九十元、郵資二百八十元之範圍予
    以扣押，並交由被告收取，而原告自八十五年五月三日起至同年七月四日止共先
    後九次向被告借貸共一百零二萬元，並約定按月息百分之十五及百分之二十二點
    五計付利息（詳如附表所示），原告並應被告要求簽發八紙本票面額共一百零二
    萬元以供擔保，兩造嗣於八十五年九月十日會帳，並由被告提出計算借款本息明
    細表等事實，已據其提出與所述相符之系爭執行命令影本、被告所列計算借款本
    息明細表影本為證，並為被告所不爭執，復經本院依職權調取系爭強制執行事件
    全卷核閱無訛，應堪予採信。
四、按當事人主張有利於己之事實者，就其事實有舉證之責任，民事訴訟法第二百七
    十七條定有明文。次按「票據債務人不得以自己與發票人或執票人之前手間所存
    抗辯之事由，對抗執票人，若以其自己與執票人間所存之事由，資為對抗，則非
    法所不許。又執票人主張票據係發票人向其借款而簽發交付，以為清償方法，發
    票人復抗辯未收受借款，消費借貸並未成立，執票人就借款已交付之事實，應負
    舉證責任。最高法院七十三年一月十日民事庭會議可資參照」（最高法院八十二
    年度台上字第三二０二號、七十三年度台上字第一七二三號判決參照）。
  (一)被告主張原告曾先後於八十六年七月卅一日向被告借二筆六萬元共十二萬元，八
    十六年十二月卅一日向被告借六萬元，八十七年一月卅一日向被告借五萬元、八
    十七年六月十二日向被告借二萬元，合計共向被告借二十五萬元，並於借款時簽
    發系爭五紙同額本票以供擔保云云，雖提出系爭五紙本票及被告於八十七年十一
    月卅日所簽訂之還款同意書影本為證，惟為原告所否認，經查，原告雖簽發系爭
    五紙本票予被告，惟依前揭說明，尚不足以證明被告確有交付借款予原告之事實
    ；另原告於上開還款同意書中雖提及積欠被告「債款」，惟全文並無一字提及所
    積欠者究為何種性質之「債款」，以及究積欠多少金額之「債款」，自不足以證
    明原告除前述向被告借款一百零二萬元之外，嗣後復陸續向被告借款二十五萬元
    ；至於之前原告向被告陸續借款共一百零二萬元部分，慣例上雖於借款同時均交
    付同額本票予被告以供擔保，並未另再簽立其他借據，亦不足以推得原告簽發系
    爭五紙本票，即係其向被告借款之擔保；另原告雖於本院八十八年九月卅日言詞
    辯論時陳稱，系爭五紙本票確為伊所簽發，係借錢之本票，都有內扣利息，第一
    、二張本票全是利息錢等語，惟其嗣於本院同年十一月一日言詞辯論時已改稱，
    前次開庭時所述系爭五紙本票部分，因當時未看清楚，故有所出入，系爭五紙本
    票應全係用以付給被告之利息錢等語，況原告自起訴時起即否認嗣後有再向被告
    借二十五萬元之事實，則本院自不得僅以原告於匆忙間因未看清楚所為與先前及
    嗣後主張均不同之陳述，即認為其已就部分事實自認。又原告就簽發系爭五紙本
    票之時間所為之陳述縱與事實不符，仍不足以反證被告主張系爭五紙本票為借款
    擔保之事實，此外，被告復無法提出其他足以證明原告於八十六年七月卅一日起
    又陸續向被告借二十五萬元之積極證據，自尚難憑採。
  (二)原告主張其已陸續償還被告共六十二萬一千七百五十元云云，並提出被告所列計
    算借款本息明細表影本、面額一萬四千元銀行支票正反面影本各乙份、收據影本
    五紙為證，惟為被告所否認，辯稱原告實際上僅償還三十五萬八千元等語。經查
    ，依原告所提借款本息明細表所示，截至八十五年九月十日止原告已付之利息，
    如附表所示，合計應為二十四萬九千七百五十元（其中該表所列三十萬元借款部
    分，原告於八十五年七月三日給付一個月即二期之利息共六萬七千五百元，另最
    後乙筆五萬元借款部分，原告於八十五年七月六日僅給付十五天即半期之利息三
    千七百五十元），而非原告所稱二十一萬九千七百五十元，亦非被告所稱之二十
    一萬六千元；另原告所提五紙收據及乙紙支票影本，總額僅為十四萬二千元（第
    一紙收據合計二萬三千元、第二紙收據合計五萬五千元、第三紙為支票影本一萬
    四千元、第四紙收據二萬元、第五紙收據一萬元、第六紙收據二萬元），故原告
    共僅償還被告三十九萬一千七百五十元。至於原告主張於八十八年三月以前，曾
    另以現金支付或以鑽戒金飾等代物清償約二十餘萬元云云，惟為被告所否認，而
    原告復未能舉證以實其說，自不足採信。
五、又按約定利率，超過週年百分之二十者，債權人對於超過部分之利息，無請求權
    ，民法第二百零五條定有明文。而約定利率超過週年百分之二十者，民法第二百
    零五條既僅規定債權人對於超過部分之利息無請求權，則債務人就超過部份之利
    息任意給付，經債權人受領時，自不得謂係不當得利請求返還（最高法院二十九
    年上字第一三０六號判例參照）。本件原告先後九次向被告借款共一百零二萬元
    ，並約定按月息百分之十五即週年利率百分之一百八十及月息百分之二十二點五
    即週年利率百分之二百計付利息，已如前述，則揆諸前開規定及說明，原告已依
    兩造約定利率給付被告之利息，就超過週年百分之二十部分，應不得請求被告返
    還或主張用以抵充其他未付之利息或本金，至於原告尚未依兩造約定利率給付之
    利息部分，被告亦不得請求原告給付超過週年百分之二十之利息。
六、另按對於一人負擔數宗債務，而其給付之種類相同者，如清償人所提出之給付，
    不足清償全部債額時，由清償人於清償時，指定其應抵充之債務；如清償人不為
    前條之指定者，依左列之規定，定其應抵充之債務：一、債務已屆清償期者，儘
    先抵充；二、債務均已屆清償期或均未屆清償期者，以債務之擔保最少者，儘先
    抵充，擔保相等者，以債務人因清償而獲益最多者，儘先抵充，獲益相等者，以
    先到期之債務，儘先抵充。三、獲益或清償期均相等者，各按比例，抵充其一部
    。又清償人所提出之給付，應先抵充費用，次充利息，次充原本；其依前二條之
    規定抵充債務者，亦同，民法第三百二十一條、第三百二十二條、第三百二十三
    條前段分別定有明文。原告主張其已於八十五年九月十日與被告約定，除利息另
    以本票簽發外，其所給付之款項係用以償還本金云云，惟為被告所否認，原告復
    未能舉證以實其說，況前開計算借款本息明細表上所列原告所給付之金額共二十
    四萬九千七百五十元，已載明為已給付各筆借款之「利息」，至於原告所給付之
    另十四萬二千元，以原告所欠被告本金一百零二萬元計算至八十五年九月十日止
    之約定利息，扣除前述已付之二十四萬九千七百五十元，原告尚欠以約定利率計
    算之利息三十二萬二千五百元，則原告所給付之另十四萬二千元，依前揭規定，
    尚不足以抵充約定利息，自無償還本金之可言。又原告所積欠被告九筆借款債務
    共一百零二萬元均已屆清償期，而原告所給付之上開十四萬二千元，除其主張曾
    與被告約定用以抵充本金乙節無法證明外，並未指定抵充何筆借款之利息債務，
    為兩造所不爭執，自應適用前開民法第三百二十二條第二款、第三款及第三百二
    十三條之規定以定其應抵充何筆借款之利息債務。經查，上開各筆借款之利息債
    務均無擔保，且無論抵充何筆借款之利息債務，原告因清償所獲之利益均相等，
    故應以先到期之借款利息債務儘先抵充（詳如附表所示）。
七、末按執行名義無確定判決同一之效力者，於執行名義成立前，如有債權不成立或
    消滅或妨礙債權人請求之事由發生，債務人亦得於強制執行程序終結前提起異議
    之訴，強制執行法第十四條第二項定有明文。查原告係以台灣板橋地方法院就系
    爭十三紙本票所為之八十七年度票字第五一０六號准予強制執行裁定為執行名義
    ，而聲請強制執行，上開裁定並無如確定判決同一之效力，又原告向被告借款之
    金額僅有一百零二萬元，而非系爭十三紙本票所表彰之一百二十七萬元，是原告
    依前開規定，提起本件債務人異議之訴，洵屬於法有據，惟因原告除積欠被告借
    款本金共一百零二萬元外，尚積欠如附表「尚未給付而應依法定最高利率計算之
    利息」欄所示之利息，從而，原告訴請判決被告就原告應給付超過一百零二萬元
    及如附表「尚未給付而應依法定最高利率計算之利息」欄所示之利息部分，不許
    依前述執行名義即台灣板橋地方法院八十七年度票字第五一０六號裁定對原告強
    制執行之範圍內，為有理由，應予准許，至於逾此範圍之請求，即非正當，應予
    駁回。
八、本件判決基礎已臻明確，兩造其餘之攻擊防禦方法及訴訟資料經本院斟酌後，核
    與判決不生影響，無一一論述之必要，併予敘明。
據上論結，原告之訴為一部有理由、一部無理由，依民事訴訟法第七十九條但書，判
決如主文。
中      華      民      國    八十九    年      六      月     十九     日
                                    臺灣士林地方法院民事第二庭
~B法      官  張國勳
右為正本係照原本作成。
如對本判決上訴須於判決送達後廿日內向本院提出上訴狀。
中      華      民      國    八十九    年      六      月    二十六    日
~B法院書記官  李汝婷
~FO
附表：
┌─┬────┬──┬─────────┬─────────┬───────┐
│編│借款金額│約定│已依約定利率給付之│其餘已依約定利率抵│尚未給付而應依│
│號│(新台幣)│利率│期間及利息(新台幣)│充之期間及利息（新│法定最高利率計│
│  │        │    │                  │台幣）            │算之利息      │
├─┼────┼──┼─────────┼─────────┼───────┤
│  │$120,000│月息│85.05.03--85.07.17│85.07.18--85.08.17│85.08.18起至清│
│一│        │15% │    共$45,000     │    共$18,000     │償日止按週年利│
│  │        │    │                  │                  │率百分之二十計│
│  │        │    │                  │                  │算之利息      │
├─┼────┼──┼─────────┼─────────┼───────┤
│  │ $80,000│月息│85.05.11--85.07.10│85.07.11--85.08.10│85.08.11起至清│
│二│        │15% │    共$24,000     │    共$12,000     │償日止按週年利│
│  │        │    │                  │                  │率百分之二十計│
│  │        │    │                  │                  │算之利息      │
├─┼────┼──┼─────────┼─────────┼───────┤
│  │$100,000│月息│85.05.16--85.07.15│85.07.16--85.07.31│85.08.01起至清│
│三│        │15% │    共$30,000     │    共$15,000     │償日止按週年利│
│  │        │    │                  │                  │率百分之二十計│
│  │        │    │                  │                  │算之利息      │
├─┼────┼──┼─────────┼─────────┼───────┤
│  │ $60,000│月息│85.05.20--85.07.19│85.07.20--85.08.19│85.08.20起至清│
│四│        │15% │    共$18,000     │    共$9,000      │償日止按週年利│
│  │        │    │                  │                  │率百分之二十計│
│  │        │    │                  │                  │算之利息      │
├─┼────┼──┼─────────┼─────────┼───────┤
│  │ $50,000│月息│85.06.05--85.08.04│85.08.05--85.09.04│85.09.05起至清│
│五│        │15% │    共$15,000     │    共$7,500      │償日止按週年利│
│  │        │    │                  │                  │率百分之二十計│
│  │        │    │                  │                  │算之利息      │
├─┼────┼──┼─────────┼─────────┼───────┤
│  │$200,000│月息│85.06.14--85.07.13│85.07.14--85.08.13│85.08.14起至清│
│六│        │15% │    共$30,000     │    共$30,000     │償日止按週年利│
│  │        │    │                  │                  │率百分之二十計│
│  │        │    │                  │                  │算之利息      │
├─┼────┼──┼─────────┼─────────┼───────┤
│  │ $60,000│月息│85.06.20--85.07.19│85.07.20--85.08.19│85.08.20起至清│
│七│        │15% │    共$9,000      │    共$9,000      │償日止按週年利│
│  │        │    │                  │                  │率百分之二十計│
│  │        │    │                  │                  │算之利息      │
├─┼────┼──┼─────────┼─────────┼───────┤
│  │$300,000│月息│85.07.03--85.08.02│85.08.03--85.08.17│85.08.18起至清│
│八│        │22.5│    共$67,500     │    共$33,750     │償日止按週年利│
│  │        │%   │                  │                  │率百分之二十計│
│  │        │    │                  │                  │算之利息      │
├─┼────┼──┼─────────┼─────────┼───────┤
│  │ $50,000│月息│85.06.06--85.07.20│85.07.21--85.08.21│85.08.22起至清│
│九│        │15% │    共$11,250     │    共$7,750      │償日止按週年利│
│  │        │    │                  │                  │率百分之二十計│
│  │        │    │                  │                  │算之利息      │
├─┼────┼──┼─────────┼─────────┼───────┤
├─┼────┼──┼─────────┼─────────┼───────┤
│合│一百二十│    │二十四萬九千七百五│十四萬二千元      │              │
│計│萬元    │    │十元              │                  │              │
└─┴────┴──┴─────────┴─────────┴───────┘


司法院資訊處製作；財團法人民間司法改革基金會備份。
